# 请教陈版主：安全生产费--专项储备

提问人：我爱苏蜜 时间：2020-03-04 08:05:22
陈版主您好！请问一下，我公司属于应当计提安全生产费所规定的行业。但是我公司成立以来一直执行企业会计制度， 2019 年以前都没有计提相应的安全生产费。今年公司被某国企控股收购，填报久其需要按照新准则 ，所以按照集团要求和安全生产费文件中规定的相应比例计提了专项储备和管理费用安全生产费 100 万。但是我们出具单体法审报告的时候，审计师需要按照企业会计制度出具审计报告，审计师认为这一块专项储备需要冲减掉。我公司准备于2020.1.1开始执行准则转换，由企业会计制度转为企业会计准则，这样以后所有的数据都可以和集团久其口径保持一致了。审计师现在认为 20191231 的审计报告中，这块专项储备需要冲销，等到 2020 开始执行新准则的时候在当年开始安全生产费（不追溯以前的）。请问： 1 、执行企业会计制度，可以计提安全生产费吗？ 2 、如果可以计提，应该计入哪个科目呢？专项储备是新准则的科目，是否企业会计制度下面需要放入长期应付款或者预计负债等？ 3 、如果可以计提，我公司历史上一直未计提， 2019 年开始计提，算是会计政策变更吗？ 4 、如果不可以计提，我们同意审计师冲销的做法，那么 2020 开始我们新老准则转换首次执行企业会计准则的时候，这一块需要追溯调整吗?还是只从 2020 当年按照比例开始计提专项储备就可以？非常感谢您！

回答人：chenyiwei
专项储备——安全生产费的计提依据是《企业安全生产费用提取和使用管理办法》（财企[2012]16号）。该文件并非“财会”字号的会计处理规范性文件，因此不论是否执行企业会计准则的企业都是适用的。你说到以前年度未计提，实际上构成一项前期差错，理论上应追溯 2012 ～ 2019 各年的安全生产费计提。在你公司的单户报表中也不应冲回补提的金额，即不仅仅是在母公司合并报表中补提。
在企业会计制度下，对安全生产费可以参考煤矿维简费，根据财会[2004]3号文件规定，在“长期应付款”科目中核算，在母公司合并报表中将归属母公司股东的部分调整到专项储备，将归属于少数股东的部分调整到少数股东权益列报。